最高法院民事裁定　　　　　　　　　　　　　　　　八十六年度台抗字第三四八號
　　再 抗 告人　利童股份有限公司
　　法定代理人　馮國綸
　　訴訟代理人　蔡東賢律師
　　　　　　　　翁祖立律師
右再抗告人因與甲○○等間聲請給付租金強制執行事件，對於中華民國八十六年三月
二十五日台灣高等法院裁定（八十六年度抗字第六五一號），提起再抗告，本院裁定
如左：
    主  文
再抗告駁回。
再抗告程序費用由再抗告人負擔。
    理  由
本件相對人即執行債權人甲○○、乙○○以再抗告人向伊承租房屋，租期為民國八十
三年九月一日起至八十八年八月三十一日止，經法院公證在案。依該公證書及房屋租
賃契約書所載，約定應逕受強制執行事項為：承租人給付如契約所載之租金或違約金
，及於期限屆滿交還房屋。再抗告人自八十五年六月份起，即未付租，伊自得就已到
期之租金，聲請對其逕行強制執行等情。台灣台北地方法院以：相對人雖主張再抗告
人欠租，惟就公證書形式上審查，無法證明再抗告人確有積欠租金之情事，又依再抗
告人律師函所示，其對於應否給付租金，復有爭執，相對人能否請求付租，已屬實體
審酌問題，僅依公證書既無從認定其請求權存在，自不得逕為強制執行為由，駁回其
強制執行之聲請。相對人不服，對之提起抗告。原法院以：按利息或租金之給付，約
定應逕受強制執行者，應於公證書內載明其每期給付之金額或其計算標準及給付日期
，公證法施行細則第二十一條定有明文。且依強制執行法第四條第一項第四款、公證
法第十一條第一項第一款所定之執行名義，須以公證書可證明債權人請求一定數量之
金錢等為限。故於債權人聲請強制執行時，其請求如已確定存在者，即得為之，至屬
灼然。經查相對人為強制執行之聲請時，已向執行法院提出公證書、房屋租賃契約書
及租金計算表各一份為證。依兩造所訂租賃契約書所示，其第四條前段已明載：再抗
告人應於每月起租日前將租金淨額電至相對人指定帳戶，最遲不得過三日付款等語
，且租約期間為五年，其每年（月）租金金額亦均詳載於契約第二、三條內。又相對
人主張自八十五年六月起，再抗告人即積欠租金，金額如附表所示，即再抗告人收受
相對人之催告函後，回覆稱因行使同時履行抗辯權，故而暫不給付租金等情。是由相
對人提出之公證書為形式上審查，應認相對人之租金請求權已經確定存在，揆諸首開
說明，相對人自可聲請強制執行。至再抗告人為同時履行之抗辯，係屬應如何依法請
求救濟之問題，應無礙於相對人為強制執行之聲請。台灣台北地方法院裁定駁回相對
人之聲請，尚有未洽，認有發回原執行法院妥為處理之必要，乃將台灣台北地方法院
所為不利於相對人之裁定廢棄，發回該法院，經核於法並無不當。再抗告論旨，仍執
陳詞指摘原裁定不當，聲明廢棄，非有理由。
據上論結，本件再抗告為無理由，依強制執行法第三十條之一、民事訴訟法第四百九
十二條第一項、第九十五條、第七十八條，裁定如主文。
中      華      民      國    八十六    年      六       月      二十   日
                              最高法院民事第六庭
                                  審判長法官  吳  啟  賓
                                        法官  洪  根  樹
                                        法官  謝  正  勝
                                        法官  劉  福  來
                                        法官  黃  熙  嫣
      右正本證明與原本無異
                                              書  記  官
中      華      民      國    八十六    年      七      月        三    日
                                                                       Ａ
